【裁判字號】    97,訴,796
【裁判日期】    971212
【裁判案由】    違反槍砲彈藥刀械管制條例等
【裁判全文】
臺灣桃園地方法院刑事判決               97年度訴字第796號
公  訴  人  臺灣桃園地方法院檢察署檢察官
被      告  丁○○
                    號（現於臺灣桃園監獄執行中）
指定辯護人  本院公設辯護人乙○○
被      告  甲○○原名于子豪.
選任辯護人  徐揆智律師
            林幸慧律師
上列被告因違反槍砲彈藥刀械管制條例等案件，經檢察官提起公
訴（96年度偵字第28116 號、97年度偵字第8248號），本院判決
如下：
    主  文
丁○○未經許可，寄藏可發射子彈具有殺傷力之改造手槍，累犯
，處有期徒刑年捌月，併科罰金新臺幣捌萬元，罰金如易服勞
役，以新臺幣壹仟元折算壹日。扣案如附表一所示之物均沒收。
甲○○未經許可，製造可發射子彈具有殺傷力之改造手槍，處有
期徒刑伍年貳月，併科罰金新臺幣捌萬元，罰金如易服勞役，以
新台幣壹仟元折算壹日，扣案如附表三所示之物沒收；又未經許
可，製造子彈，處有期徒刑壹年肆月，併科罰金新臺幣貳萬元，
罰金如易服勞役，以新臺幣壹仟元折算壹日。扣案如附表六所示
之物均沒收。應執行有期徒刑陸年貳月，併科罰金新臺幣玖萬元
，罰金如易服勞役，以新台幣壹仟元折算壹日，扣案如附表三、
附表六所示之物均沒收。
甲○○其餘被訴部分無罪。
    事  實
一、丁○○前因施用第一級、第二級毒品案件，經本院以91年度
    訴字第1523號判決分別判處有期徒刑8 月、5 月，應執行有
    期徒刑11月確定；又因恐嚇等案件，經本院以92年度簡字第
    165 號判決分別判處拘役50日、50日，應執行拘役100 日確
    定；又因施用第一級、第二級毒品案件，經本院以93年度訴
    字第247 號判決分別判處有期徒刑1 年、8 月，應執行有期
    徒刑1 年4 月確定，上開三罪接續執行，於93年1 月9 日入
    監執行，94年12月23日縮短刑期假釋出監付保護管束，嗣經
    撤銷假釋後入監執行殘刑3 月28日，於95年12月27日執行完
    畢。其明知可發射子彈具有殺傷力之改造手槍及具有殺傷力
    之子彈，均屬槍砲彈藥刀械管制條例所列管之違禁物，非經
    主管機關許可，不得無故持有、寄藏，竟於91年9 月間某日
    ，在新竹縣新埔鎮照門國小門口，基於非法寄藏具有殺傷力
    改造手槍、子彈之犯意，收受吳載谷（已死亡）託付其保管
    如附表一、二所示之槍枝2 支、子彈6 顆（吳載谷另交付丁○○子彈5 顆，不能證明具有殺傷力）而埋在新竹山區寄藏
    之，並於96年10月底，在新竹縣新埔鎮照門山區持上開槍枝
    各試射1 發子彈，其後，為保養槍枝，而將上開埋藏之槍枝
    、子彈取出，並分別於向朋友借用車號3N─6326號自用小客
    車及向不知情之楊文良（業經檢方另為不起訴處分）借用車
    號9573─RF號自用小客車時，將上開手槍、子彈分別藏放於
    各該車輛。嗣於96年11月12日晚間，楊文良駕駛車號9573─
    RF號自用小客車前往桃園縣龍潭鄉○○路16巷15弄13號甲○○住處（下稱上開住處），翌日（即13日）凌晨3 時許，丁○○亦駕駛車號3N─6326號自用小客車前往上開住處，經警
    方分別於96年11月13日凌晨3 時20分許及50分許，獲甲○○
    、楊文良、丁○○等人同意，搜索上開2 車輛而查獲，並扣
    得如附表一、二所示槍枝、子彈（警方另扣得不具殺傷力之
    子彈3 顆），始悉上情。
二、甲○○明知可發射子彈具有殺傷力之改造手槍及具有殺傷力
    之子彈，均屬槍砲彈藥刀械管制條例所列管之違禁物，非經
    主管機關許可，不得製造、持有，竟未經許可，基於製造具
    殺傷力改造手槍、子彈之犯意，於96年3 月間某日，在上開
    住處，將其於同年1 月間某日在桃園縣中壢市中壢國小之工
    地內拾得之金屬製道具槍槍管換裝為鐵管，製造如附表三所
    示手槍1 支，同時並自行磨製彈頭、彈殼，以紙雷管作為底
    火、塞入火藥，製造如附表五編號(三)(四)所示之子彈2 顆，惟
    因無法擊發或發射動能不足，不具殺傷力而未遂，復於同年
    10月間在上開住處以其所有如附表六所示之工具將不具殺傷
    力之子彈彈殼挖空，填入火藥，再裝回彈頭，製造如附表四
    所示具殺傷力之子彈7 顆及如附表五編號(一)(二)所示之子彈3
    顆，附表五編號(一)(二)所示部分子彈，因發射動能不足，不具
    殺傷力而未遂。嗣於96年11月13日凌晨3 時許，警方前往甲○○上開住處，經甲○○等人同意後，搜索該住處而查獲，
    並扣得如附表四、附表五編號(一)(二)、附表六所示之物等物；
    警方另於97年2 月13日下午6 時40分許，埋伏在甲○○所居
    住新竹縣關西鎮南新里4 鄰燥坑46之1 號雞舍旁搭建之平房
    外，嗣甲○○欲走出門口時為警查獲，並扣得甲○○當時丟
    棄於平房客廳角落如附表三所示手槍及如附表五編號(三)(四)所
    示子彈，而悉上情。
三、案經桃園縣政府警察局大溪分局報告暨新竹市警察局報告臺
    灣新竹地方法院檢察署呈請臺灣高等法院檢察署檢察長令轉
    臺灣桃園地方法院檢察署檢察官偵查起訴。
    理  由
壹、證據能力
    查本案所引用之供述及非供述證據，經本院依法踐行調查證
    據程式，檢察官、被告及其指定辯護人均不爭執各該證據之
    證據能力，且亦查無依法應排除其證據能力之情形，是後述
    所引用證據之證據能力均無疑義，先予敘明。
貳、丁○○部分
一、訊據被告丁○○對於上開犯罪事實坦承不諱，並據證人楊文
    良、同案被告甲○○於偵查中證述詳實（見偵字第28116 號
    卷第126 、129 頁），且扣案如附表一、二所示槍枝、子彈
    經送內政部警政署刑事警察局鑑定結果，附表一所示手槍2
    支均可發射子彈，具有殺傷力，而附表二所示子彈6 顆，亦
    具有殺傷力（鑑定結果詳如附表一、二所載），此有該局96
    年12月13日刑鑑字第0960179053號槍彈鑑定書、97年8 月5
    日刑鑑字第0970112325號槍彈鑑定書在卷可稽，被告之自白
    堪認與事實相符，本件事證明確，被告丁○○犯行堪予認定
    。
二、槍砲彈藥或刀械之「持有」與「寄藏」均屬行為之繼續，一
    經持有或寄藏，犯罪即告成立，但其完結須持續至行為終了
    時為止，倘其行為終了在新法公告生效之後，自無行為後因
    刑罰法律變更而發生新舊法之比較適用問題（最高法院88年
    第8 次刑事庭會議決議參照），本件被告丁○○上開犯行，
    既賡續犯至94年1 月26日槍砲彈藥刀械管制條例修正公布生
    效施行後之96年11月13日止，依前揭說明，自不生新舊法比
    較之問題。核被告丁○○所為，係犯槍砲彈藥刀械管制條例
    第8 條第4 項之未經許可寄藏槍枝罪及同條例第12條第4 項
    之未經許可寄藏子彈罪。按槍砲彈藥刀械管制條例所稱之「
    寄藏」與「持有」，均係將物置於自己實力支配之下，僅寄
    藏必先有他人之持有行為，而後始為受寄代藏而已，故寄藏
    之受人委託代為保管，其保管之本身，亦屬持有，不過持有
    係受寄之當然結果，自僅論以寄藏犯行（最高法院74年台上
    第3400號判例參照），是被告受託保管槍枝、子彈，應分別
    論以寄藏手槍、子彈之單純一罪，不另就其「持有」之犯行
    論處。被告以一寄藏行為，同時寄藏槍枝、子彈，為一行為
    觸犯前述槍砲彈藥刀械管制條例第8 條第4 項、第12條第4
    項之罪，為想像競合犯，應依刑法第55條前段規定，從一重
    之槍砲彈藥刀械管制條例第8 條第4 項之未經許可寄藏槍枝
    罪處斷。被告曾受事實欄所載之徒刑執行完畢，此有臺灣高
    等法院被告前案紀錄表供參，其受徒刑之執行完畢，於5 年
    內故意再犯本件有期徒刑以上之罪，為累犯，應依刑法第47
    條第1 項之規定，加重其刑。爰審酌被告丁○○明知槍枝氾
    濫危害社會治安甚鉅，竟仍囿於私情代友保管槍枝，惟犯後
    坦承犯行，態度良好等一切情狀，量處如主文所示之刑，並
    依刑法第42條第3 項前段之規定，就罰金部分諭知易服勞役
    之折算標準。公訴人雖就被告丁○○具體求處有期徒刑5 年
    ，惟本院認以量處如主文所示之刑為適當，公訴人之求刑，
    核屬過重，附此敘明。扣案如附表一所示槍枝，屬違禁物，
    應依刑法第38條第1 項第1 款之規定宣告沒收。至扣案如附
    表二所示具有殺傷力之子彈6 顆，皆由內政部警政署刑事警
    察局鑑驗試射，僅餘彈殼，已失其違禁物之性質，本院自無
    從沒收。其餘扣案子彈3 顆，經鑑定不具殺傷力，自非違禁
    物，又與被告丁○○所犯本罪無關，亦不為沒收之諭知。
三、公訴意旨認被告丁○○寄藏具有殺傷力之子彈7 顆，惟查：
    扣案之子彈經送內政部警政署刑事警察局鑑定結果，其中僅
    6 顆具有殺傷力，此有該局上開鑑定書2 紙在卷可稽，是公
    訴意旨所指被告丁○○寄藏具殺傷力子彈之犯行，除鑑定報
    告所載認具有殺傷力部分外，其餘子彈1 顆，尚屬不能證明
    ，惟公訴意旨認被告丁○○此部分行為與被告前開有罪部分
    ，有想像競合犯之裁判上一罪關係，本院爰不另為無罪之諭
    知。
、甲○○部分
一、被訴製造槍枝、子彈有罪部分
  (一)訊據被告甲○○就於前揭時地製造槍枝、子彈之犯罪事實坦
    承不諱，且扣案如附表三、四所示槍枝、子彈經送內政部警
    政署刑事警察局鑑定結果，附表三所示手槍1 支可發射子彈
    ，具有殺傷力，附表四所示子彈7 顆，亦具有殺傷力，附表
    五所示子彈5 顆則不具殺傷力（鑑定結果詳如附表三、四、
    五所載），此有該局97年1 月17日刑鑑字第0970000168號槍
    彈鑑定書、97年2 月29日刑鑑字第0970024735號槍彈鑑定書
    、97年8 月5 日刑鑑字第0970112325號槍彈鑑定書在卷可稽
    ，並有附表六所示之製造工具扣案可佐，被告之自白堪認與
    事實相符，本件事證明確，被告甲○○犯行堪予認定。
  (二)核被告甲○○所為，係犯槍砲彈藥刀械管制條例第8 條第1
    項之未經許可製造槍枝罪、同條例第12條第1 項之未經許可
    製造子彈罪及同條例第12條第5 項、第1 項之未經許可製造
    子彈未遂罪。其製造槍枝、子彈後持有之低度行為為製造之
    高度行為所吸收，不另論罪。被告甲○○製造如附表五編號
    (三)(四)所示不具有殺傷力之子彈部分，已著手於製造之行為，
    卻因如附表所示之原因而不具殺傷力而止於未遂，應係犯同
    條例第12條第5 項、第1 項之未經許可製造具有殺傷力子彈
    未遂罪。按非法製造槍砲彈藥刀械等違禁物，所侵害者為社
    會法益，如果製造之客體種類相同（同為手槍，或同為子彈
    者），縱令製造完成之客體有數個（如數支手槍、數顆子彈
    ），仍為單純一罪，不發生想像競合犯之問題。若同時製造
    二不相同種類之客體（如同時製造手槍及子彈），則為一行
    為觸犯數罪名之想像上競合犯（最高法院82年度台上字第53
    03號判決參照）。被告甲○○於96年3 月間某日以一製造行
    為，同時製造如附表三所示槍枝及如附表五編號(三)(四)所示不
    具有殺傷力之子彈，為一行為觸犯前述槍砲彈藥刀械管制條
    例第8 條第1 項、第12條第5 項、第1 項之罪，為想像競合
    犯，應依刑法第55條前段規定，從一重之槍砲彈藥刀械管制
    條例第8 條第1 項未經許可製造槍枝罪處斷。又被告甲○○
    製造如附表四所示具殺傷力之子彈及如附表五編號(一)(二)所示
    不具殺傷力之子彈，各係於同時同地或密切接近之時地實施
    ，侵害同一之法益，各行為之獨立性極為薄弱，依一般社會
    健全觀念，在時間差距上，難以強行分開，在刑法評價上，
    以視為數個舉動之接續施行，合為包括之一行為予以評價，
    較為合理，屬接續犯，而為包括之一罪（最高法院86年度台
    上第3295號判例參照），被告甲○○本於單一犯意，接續製
    造如附表四及附表五編號(一)(二)所示之子彈10顆，其中7 顆具
    有殺傷力為既遂，其餘3 顆不具殺傷力而未遂，為接續犯，
    係實質上一罪關係，僅論以一未經許可製造子彈罪既遂為足
    。又其所犯上開二罪，犯意各別，行為互異，應予分論併罰
    。公訴意旨就被告甲○○製造子彈未遂部分固未據起訴，惟
    此部分與其被訴未經許可製造槍枝及製造子彈既遂等部分，
    各有想像競合之裁判上一罪關係及接續犯之實質上一罪關係
    ，為起訴效力所及，本院自得予以審究，附此敘明。爰審酌
    被告甲○○製造具有殺傷力之槍枝、子彈，破壞社會秩序及
    危害他人生命、身體、自由、財產之安全，惟犯後坦承犯行
    ，態度良好等一切情狀，各量處如主文所示之刑，並定其應
    執行之刑，所處罰金部分，並依刑法第42條第3 項前段之規
    定，諭知易服勞役之折算標準。公訴人雖就被告具體求處有
    期徒刑10年，惟本院認以量處如主文所示之刑為適當，公訴
    人之求刑，核屬過重，附此敘明。又被告甲○○雖於96年3
    月間製造如附表三所示手槍，然其所犯為槍砲彈藥刀械管制
    條例第8 條第1 項之罪，經宣告有期徒刑5 年2 月，依中華
    民國96年罪犯減刑條例第3 條第1 項第4 款規定，不能適用
    該條例減刑，併此說明。扣案如附表三所示槍枝，屬違禁物
    ，應依刑法第38條第1 項第1 款之規定宣告沒收，而扣案如
    附表六所示之物則為被告甲○○所有，供本件犯罪所用之物
    ，業經其供承在卷（見本院訴字卷第55頁、偵字第28116 號
    卷第113 、128 頁），應依刑法第38條第1 項第2 款之規定
    宣告沒收。至扣案如附表四所示具有殺傷力之子彈7 顆及附
    表五所示不具殺傷力子彈5 顆，皆由內政部警政署刑事警察
    局鑑驗試射，僅餘彈殼，均無違禁物之性質，本院自無從沒
    收。又其餘扣案物品，並非違禁物，亦無證據證明與本件犯
    罪有何直接關係，均不另為沒收之諭知。
二、被訴收受贓物無罪部分
  (一)公訴意旨另以：被告甲○○明知編號EX─6405號自用小客車
    車牌2 面係來路不明之贓物（林群鐘所有，於96年9 月19日
    遭竊），竟基於收受贓物之犯意，於96年11月9 日下午2 時
    許收受上開車牌，並放置於其所有車號4857-MN 號自用小客
    車內。嗣於96年11月13日凌晨3 時30分許經甲○○同意後，
    為警搜索停放其住處門口之該車輛，並扣得上開車牌2 面。
    因認被告甲○○另涉有刑法第349 條第1 項之收受贓物罪嫌
    。
  (二)按犯罪事實應依證據認定之，無證據不得認定犯罪事實，又
    不能證明被告犯罪或其行為不罰者，應諭知無罪之判決，刑
    事訴訟法第154 條第2 項、第301 條第1 項分別定有明文。
    公訴意旨認被告甲○○涉有收受贓物罪嫌，無非係以在其所
    有車號4857-MN 號自用小客車內扣得之編號EX─6405號車牌
    2 面為其主要論據。訊據被告堅決否認有何收受贓物之犯行
    ，辯稱：因為該車輛曾借給丙○○、國華（真實姓名年籍不
    詳）、丁○○等人使用，其等歸還車輛後，伊並未檢查，直
    到警察搜索打開該車後車廂，伊始知有該2 面車牌，先前並
    不知情等語。經查：
  1.警方於96年11月13日凌晨3 時30分許在被告甲○○所有車號
    4857-MN 號自用小客車內，搜索扣得林群鐘所有遭竊之編號
    EX─6405號車牌2 面之事實，固為被告甲○○所不否認，並
    有桃園縣政府警察局大溪分局搜索、扣押筆錄、失車紀錄、
    車籍查詢基本資料在卷可稽（見偵字第28116 號卷第59- 61
    、82、85頁）。
  2.惟查，被告甲○○曾將上開車輛借給丙○○，而該2 面車牌
    ，係由丙○○拾獲並置於上開車輛後車廂等情，業據證人丙○○於本院審理時證稱：伊曾於96年11月初向甲○○借用車
    子，車廂內編號為EX-6405 號小客車車牌2 面是其在楊梅鎮
    ○○路撿到後隨手放在該車後車廂，並未告知甲○○等語詳
    實（見本院訴字卷第45、47、49頁），核與被告所述96年11
    月9 日是丙○○及國華一起向伊借車，國華是丙○○帶來的
    朋友，伊跟他不熟等語相符（見本院卷訴字卷第57- 59頁）
    。證人丙○○雖於警詢時證稱：不清楚車號4857-MN 號自用
    小客車內為何有編號EX─6405號車牌2 面云云（見偵字第28
    116 號卷第38頁），惟一般人突遭詢及可能致自己受刑事處
    罰之問題時，常會有緊張、害怕之反應，而在言詞上避重就
    輕，是其於本院審理時解釋稱：伊在警詢時所為上開陳述，
    是因為其當時緊張、害怕、不敢承認等語（見本院訴字卷第
    49頁），亦堪認與常情相符。參以證人丙○○於本院審理時
    具結為以上之證述，顯將檢警未來調查方向導向自己，其應
    無甘冒偽證重罪又故為不利於己證詞之可能，且其所證向被
    告甲○○借用車輛，並拾獲EX-6405 號車牌2 面之時間、地
    點，具體明確，顯非一般憑空捏造證詞可擬，其證詞應可採
    信。至證人丙○○雖另於本院審理時證稱：國華與甲○○互
    不認識云云（見本院訴字卷第48-49 頁），然依被告甲○○
    供述：國華是丙○○帶來的朋友，伊與其不熟，只知道叫做
    國華等語（見本院訴字卷第59頁），是丙○○稱被告甲○○
    並不認識國華，應係因國華僅當天與其一同向被告甲○○借
    用上開車輛，國華與被告甲○○雖有見過面，但並無其他私
    交，然此無礙於被告甲○○見過國華且知道國華稱呼之事實
    。此外，被告甲○○雖於偵查中供稱：伊將車號4857- MN號
    自用小客車借給國華等語（見偵字第28116 號卷第9 、114
    、129 頁），嗣於本院準備程序時稱：伊將該車借給丙○○
    等語（見本院審訴字卷第63頁），然就上開前後不一之供述
    ，其亦於本院審理時解釋稱：伊認識丙○○，丙○○稱同行
    之人為國華，伊想說丙○○與國華一起借車，且不想害丙○○，所以一開始只說國華，沒有說丙○○等語（見本院訴字
    卷第57 -58頁），參以被告甲○○就本件未經許可製造槍枝
    、子彈之重罪業已認罪，倘上開2 失竊之車牌確係其所收受
    ，衡情其應無否認刑度顯然較輕之收受贓物罪而設詞誣陷他
    人之必要，是被告甲○○將該車借給丙○○及國華，而該2
    面車牌係由丙○○拾獲並置於上開車輛後車廂，被告並不知
    情一節，應可採憑。
  3.綜上所述，上開失竊車牌2 面，既由丙○○拾獲並置於上開
    車輛後車廂，被告又不知情，自難認被告甲○○有何收受贓
    物之犯行。檢察官所提證據雖得證明失竊車牌由被告所有車
    輛中起出，然不足據以而為不利於被告之認定。此外，復查
    無其他積極證據足資證明被告有何公訴意旨所稱之收受贓物
    犯行，依照前開之說明，自應為被告甲○○無罪之諭知。
據上論斷，應依刑事訴訟法第299 條第1 項前段、第301 條第1
項前段，槍砲彈藥刀械管制條例第8 條第1 項、第4 項、第12條
第1 項、第4 項、第5 項，刑法第11條前段、第47條第1 項、第
55條前段、第42條第3 項、第38條第1 項第1 款、第2 款、第51
條第5 款、第7 款，判決如主文。
本案經檢察官徐文豪到庭執行職務
中    華    民    國    97    年    12    月    12    日
                  刑事第四庭  審判長法  官  袁雪華
                                    法  官  張淑華
                                    法  官  林宜靜
以上正本證明與原本無異。
如不服本判決應於收受判決後10日內向本院提出上訴書狀，並應
敘述具體理由。其未敘述上訴理由者，應於上訴期間屆滿後20日
內向本院補提理由書 (均須按他造當事人之人數附繕本)「 切勿
逕送上級法院」。
                                    書記官  黃俊燁
中    華    民    國    97    年    12    月    12    日
附錄論罪科刑法條
槍砲彈藥刀械管制條例第8條
未經許可，製造、販賣或運輸鋼筆槍、瓦斯槍、麻醉槍、獵槍、
空氣槍或第4 條第1 項第1 款所定其他可發射金屬或子彈具有殺
傷力之各式槍砲者，處無期徒刑或5 年以上有期徒刑，併科新臺
幣1 千萬元以下罰金。
未經許可，轉讓、出租或出借前項所列槍枝者，處 5 年以上有期
徒刑，併科新臺幣 1 千萬元以下罰金。
意圖供自己或他人犯罪之用，而犯前二項之罪者，處無期徒刑或
 7 年以上有期徒刑，併科新臺幣 1 千萬元以下罰金。
未經許可，持有、寄藏或意圖販賣而陳列第 1 項所列槍枝者，處
 3 年以上10年以下有期徒刑，併科新臺幣700 萬元以下罰金。
第 1 項至第 3 項之未遂犯罰之。
槍砲彈藥刀械管制條例第12條
未經許可，製造、販賣或運輸子彈者，處 1 年以上 7 年以下有
期徒刑，併科新台幣 500 萬元以下罰金。
未經許可，轉讓、出租或出借子彈者，處 6 月以上 5 年以下有
期徒刑，併科新台幣 300 萬元以下罰金。
意圖供自己或他人犯罪之用，而犯前二項之罪者，處 3 年以上
10 年以下有期徒刑，併科新台幣 700 萬元以下罰金。
未經許可，持有、寄藏或意圖販賣而陳列子彈者，處 5 年以下有
期徒刑，併科新台幣 300 萬元以下罰金。
第 1 項至第 3 項之未遂犯罰之。
附表一、丁○○寄藏槍枝部分
┌──┬────────┬──────────────┐
│編號│扣案槍枝        │鑑定結果                    │
├──┼────────┼──────────────┤
│(一)  │改造手槍1 支（含│係改造手槍，由仿GLOCK 廠17型│
│    │彈匣一個，槍枝管│半自動手槍製造之槍枝，換裝土│
│    │制編號0000000000│造金屬槍管而成，擊發功能正常│
│    │號）            │，可供擊發適用子彈使用，認具│
│    │                │殺傷力。                    │
├──┼────────┼──────────────┤
│(二)  │改造手槍1 支（含│係改造手槍，由仿BERETTA 廠M9│
│    │彈匣一個，槍枝管│型半自動手槍製造之槍枝，換裝│
│    │制編號0000000000│土造金屬槍管而成，擊發功能正│
│    │號）            │常，可供擊發適用子彈使用，認│
│    │                │具殺傷力。                  │
└──┴────────┴──────────────┘
附表二、丁○○寄藏子彈部分（全經鑑驗試射而喪失其子彈之性
質）
┌──┬───┬───────────────────┐
│編號│數量  │鑑定結果                              │
├──┼───┼───────────────────┤
│(一)  │2 顆  │認均係非制式子彈，由金屬彈殼組合直徑  │
│    │      │8.8mm ±0.5mm 金屬彈頭而成，可擊發，認│
│    │      │具殺傷力。                            │
├──┼───┼───────────────────┤
│(二)  │2 顆  │認均係非制式子彈，由金屬彈殼組合直徑9.│
│    │      │0mm ±0.5mm 金屬彈頭而成，2 顆均可擊發│
│    │      │，均認具殺傷力。                      │
├──┼───┼───────────────────┤
│(三)  │1 顆  │認係非制式子彈，由金屬彈殼組合直徑9.0 │
│    │      │mm金屬彈頭而成，經試射，可擊發，認具殺│
│    │      │傷力。                                │
├──┼───┼───────────────────┤
│(四)  │1 顆  │認係非制式子彈，由金屬彈殼組合直徑9.0 │
│    │      │mm金屬彈頭而成，經試射，可擊發，認具殺│
│    │      │傷力。                                │
└──┴───┴───────────────────┘
附表三、甲○○製造槍枝部分
┌──┬────────┬──────────────┐
│編號│扣案槍枝        │鑑定結果                    │
├──┼────────┼──────────────┤
│(一)  │改造手槍1 支（含│係改造手槍，由仿BERETTA 廠84│
│    │彈匣一個，槍枝管│型半自動手槍製造之槍枝，換裝│
│    │制編號0000000000│土造金屬槍管而成，擊發功能正│
│    │號）            │常，可供擊發適用子彈使用，認│
│    │                │具殺傷力。                  │
└──┴────────┴──────────────┘
附表四、甲○○製造子彈部分（原具有殺傷力部分，全經鑑驗試
射而喪失子彈之性質）
┌──┬───┬───────────────────┐
│編號│數量  │鑑定結果                              │
├──┼───┼───────────────────┤
│(一)  │4 顆  │認均係非制式子彈，由金屬彈殼組合直徑  │
│    │      │8.9mm ±0.5mm 金屬彈頭而成，可擊發，認│
│    │      │具殺傷力。                            │
├──┼───┼───────────────────┤
│(二)  │3 顆  │認均係非制式子彈，由金屬彈殼組合直徑  │
│    │      │8.6mm ±0.5mm 金屬彈頭而成，可擊發，認│
│    │      │具殺傷力。                            │
└──┴───┴───────────────────┘
附表五、甲○○製造子彈部分（不具有殺傷力部分）
┌──┬───┬───────────────────┐
│編號│數量  │鑑定結果                              │
├──┼───┼───────────────────┤
│(一)  │1 顆  │雖可擊發，惟發射動能不足，認不具殺傷力│
│    │      │。                                    │
├──┼───┼───────────────────┤
│(二)  │2 顆  │雖可擊發，惟發射動能不足，認不具殺傷力│
│    │      │。                                    │
├──┼───┼───────────────────┤
│(三)  │1 顆  │認係非制式子彈，由金屬彈殼組合直徑9.0 │
│    │      │mm金屬彈頭而成，彈底具撞擊痕跡，經試射│
│    │      │，無法擊發，認不具殺傷力。            │
├──┼───┼───────────────────┤
│(四)  │1 顆  │認係非制式子彈，由金屬彈殼組合直徑9.0 │
│    │      │mm金屬彈頭而成，經試射，雖可擊發，惟發│
│    │      │射動能不足，認不具殺傷力。            │
└──┴───┴───────────────────┘
附表六、甲○○所有扣案物
┌──┬─────┬───┐
│編號│扣案物    │數量  │
├──┼─────┼───┤
│(一)  │挫刀      │13支  │
├──┼─────┼───┤
│(二)  │小鑽頭    │35支  │
├──┼─────┼───┤
│(三)  │鑽頭      │14支  │
└──┴─────┴───┘


司法院資訊處製作；財團法人民間司法改革基金會備份。
